【裁判字號】    95,裁,1621
【裁判日期】    950727
【裁判案由】    贈與稅
【裁判全文】
最  高  行  政  法  院  裁  定
                                     95年度裁字第01621號
上  訴  人  甲○○○
被 上訴 人  財政部台灣省南區國稅局
代  表  人  乙○○
上列當事人間因贈與稅事件，上訴人對於中華民國94年2月17日
高雄高等行政法院93年度訴字第761號判決，提起上訴，本院裁
定如下：
    主  文
上訴駁回。
上訴審訴訟費用由上訴人負擔。
    理  由
一、按對於高等行政法院判決上訴，非以其違背法令為理由，不
    得為之，行政訴訟法第242條定有明文。是對於高等行政法
    院判決上訴，若未具體說明原判決違背何項法令、不適用或
    如何適用不當之具體情事，即非主張原判決違背法令以為上
    訴理由，其上訴不應准許。
二、上訴意旨略謂：(一)原判決未令被上訴人舉證證明上訴人與訴
    外人王李宗恆間之資金流向係為無償贈與行為，並將上訴人
    抗辯系爭1,396萬5千元係上訴人無息借貸予郭明峰，郭明峰
    再有償借貸予王李宗恆1,500萬元之主張，賦予上訴人舉證
    責任，訴訟程序違反舉證責任分配法則，判決適用法規不當
    ，自屬違背法令。(二)上訴人自銀行帳戶內共有1,396萬5千元
    流向郭明峰帳戶，而郭明峰銀行帳戶有1,500萬元流向王李
    宗恆銀行帳戶，此為兩造所不爭執之事實，縱令上訴人與證
    人郭明峰、王李宗恆之陳述，有關借款及利息約定之經過有
    所出入，而原判決不予採信，充其量只能說明上訴人借貸之
    主張不被原判決採納，也不表示就是無償贈與關係。因此，
    原判決就證人所證述差異處，認定被上訴人所主張上訴人無
    償贈與王李宗恆之事實，欠缺證據關聯性，有採證違法之疏
    失。(三)被上訴人曾核定郭明峰貸款予王李宗恆1,500萬元，
    並有每月利息收入6萬2,500元，因而課徵郭明峰88年度至90
    年度綜合所得稅，惟被上訴人嗣後未依法定程序撤銷該處分
    ，僅以更正核定郭明峰借款予王李宗恆為103萬5千元，另以
    行政處分退回郭明峰溢繳稅款，則被上訴人前開所為之更正
    ，係僅在內部自行認定，未命與該處分有利害關係之上訴人
    、王李宗恆表示意見，逕自將該處分變更內容，有違行政禁
    止恣意原則而無效，原課稅處分仍存在實質存續力，構成要
    件效力，被上訴人、訴願機關及原判決均應受其拘束，詎原
    判決就該行政處分之效力，棄置不論，判決自屬違背法令。
    (四)被上訴人就郭明峰借貸予王李宗恆之1,500萬元款項，僅
    憑上訴人資金流動致郭明峰處有1,396萬5千元，自行切割認
    定其中1,396萬5千元係上訴人無償贈與王李宗恆，則被上訴
    人及原審既不採信上訴人所提出之借據，復依該借據認定該
    1,500萬元有一部贈與、一部借貸情形，其採證自屬違法云
    云，原判決顯然違背法令，應予廢棄。本院經核上訴論旨，
    僅在述說其非無償贈與之理由，並泛稱原判決未予撤銷原處
    分，顯有適用法規不當之違法，此係就原審取捨證據、認定
    事實之職權行使，指摘原判決不當，惟對原判決究竟有何違
    背法令之事由，並未具體指明，參照首揭規定，其上訴難認
    為合法，應予駁回。
三、依行政訴訟法第249條第1項前段、第104條、民事訴訟法第
    95條、第78條，裁定如主文。
中    華    民    國    95    年    7     月    27    日
                  第五庭審判長法  官  鄭  淑  貞
                              法  官  黃  合  文
                              法  官  吳  明  鴻
                              法  官  林  茂  權
                              法  官  鄭  小  康
以  上  正  本  證  明  與  原  本  無  異
中    華    民    國    95    年    7     月    28    日
                              書記官  蘇  金  全


司法院資訊處製作；財團法人民間司法改革基金會備份。
